最  高  行  政  法  院  裁  定
                                     100年度裁字第2494號
上  訴  人  和聯營造工程有限公司
代  表  人  羅惠娟
被 上訴 人  財政部臺北市國稅局
代  表  人  陳金鑑
上列當事人間營利事業所得稅事件，上訴人對於中華民國100年6
月23日臺北高等行政法院99年度訴字第2494號判決，提起上訴，
本院裁定如下：
    主  文
上訴駁回。
上訴審訴訟費用由上訴人負擔。
    理  由
一、按對於高等行政法院判決之上訴，非以其違背法令為理由，
    不得為之，行政訴訟法第242條定有明文。依同法第243條第
    1項規定，判決不適用法規或適用不當者，為違背法令；而
    判決有同條第2項所列各款情形之一者，為當然違背法令。
    是當事人對於高等行政法院判決上訴，如依行政訴訟法第24
    3條第1項規定，以高等行政法院判決有不適用法規或適用不
    當為理由時，其上訴狀或理由書應有具體之指摘，並揭示該
    法規之條項或其內容；若係成文法以外之法則，應揭示該法
    則之旨趣；倘為司法院解釋或本院之判例，則應揭示該判解
    之字號或其內容。如以行政訴訟法第243條第2項所列各款情
    形為理由時，其上訴狀或理由書，應揭示合於該條項各款之
    事實。上訴狀或理由書如未依此項方法表明，或其所表明者
    與上開法條規定不合時，即難認為已對高等行政法院判決之
    違背法令有具體之指摘，其上訴自難認為合法。
二、本件上訴人對於高等行政法院判決上訴，主張：按公共工程
    不論工程實體建物驗收或書面作業審核驗收，均屬工程驗收
    之範疇，本件台七乙線5K～7K等三處彎道改善工程（下稱系
    爭工程）因屬道路橋樑工程，故無正式點交、移交程序，慣
    例上為交通部公路總局第一區養護工程處（下稱關係人）核
    發同意驗收函方屬完成工程驗收結案全部程序，並非如被上
    訴人所稱書面作業審核期間僅屬內部作業期間。是本件驗收
    結案日應為96年4月12日即關係人行文上訴人核准同意系爭
    工程全案驗收結案日。又為避免書面審核期間過長造成延宕
    ，道路橋樑之土木類公共工程皆以實體建物完成驗收日為保
    固基準，故上訴人96年3月20日出具之工程保固切結書，以
    工程實際建物為保固項目，方以建物驗收日為基準，原審判
    決以保固日判定實際完工日期，並將本件系爭工程列報之營
    業收入及營業成本轉至95年度認列，實非公允等語，為其論
    據。惟核其上訴理由，係就原審取捨證據、認定事實之職權
    行使、原審已論斷者，指摘其為不當，而非具體表明合於不
    適用法規、適用法規不當、或行政訴訟法第243條第2項所列
    各款之情形，難認對該判決之如何違背法令已有具體之指摘
    。依首開規定及說明，應認其上訴為不合法。
三、據上論結，本件上訴為不合法。依行政訴訟法第249條第1項
    前段、第104條、民事訴訟法第95條、第78條，裁定如主文
    。
中    華    民    國    100   年    10    月    13    日
                    最高行政法院第三庭
                        審判長法官  吳  明  鴻
                              法官  侯  東  昇
                              法官  江  幸  垠
                              法官  林  金  本
                              法官  陳  國  成

以  上  正  本  證  明  與  原  本  無  異
中    華    民    國    100   年    10    月    14    日
                              書記官  葛  雅  慎